Images des répertoires du notaire Jules César Trépagne pour l'étude XXXVI
Archives nationales de France
Images des répertoires du notaire Jules César Trépagne pour l'étude XXXVI
17 novembre 1846 - 4 juillet 1873
MC/RE/XXXVI/13 - MC/RE/XXXVI/17
Etude XXXVI; Trépagne, Jules-César
5 registres
Archives nationales de France
Minutes et répertoires: la loi 2008-696 du 15 juillet 2008 relative aux archives a fixé à 75 ans à compter de la date de l'acte, ou à 25 ans à compter de la date du décès de l'intéressé si ce délai est plus bref, le délai de communication des minutes et répertoires des notaires; ce délai est porté à 100 ans à compter de la date de l'acte si le document se rapporte à un mineur (code du Patrimoine, articles L213-2, 4e d et 5e).
Autres documents de l'étude (dossiers de clients, comptabilité...): s'agissant d'archives privées, ces documents sont communicables selon les modalités fixées par le déposant ou le donateur.
Certains documents ne sont pas accessibles sous leur forme originale en raison de leur mauvais état de conservation.
Registres versés aux Archives nationales en 1982.
Images des répertoires de l’étude XXXVI
Archives de l'étude XXXVI
répertoire d'officier public ministériel
- Répertoire chronologique pour la période du 17 novembre 1846 au 2 février 1852, 17 novembre 1846 - 2 février 1852; MC/RE/XXXVI/13; Un répertoire de 179 feuillets faisant partie d'un registre de 320 feuillets de papier manuscrits, hauteur 35 x largeur 24 cm, composé de 4 cahiers foliotés par le notaire. Le registre est en assez en bon état.
  Registre folioté en 2005 (foliotation non visible à l'écran)
  Le registre contient aussi le répertoire du notaire René François Deshayes pour la période du 28 mars 1843 au 16 novembre 1846.
  Le répertoire contient les informations suivantes: 1. le n° de l'acte dans l'année; 2. date du jour; 3. nature de l'acte passé en brevet; 4. nature de l'acte passé en minute; 5. nom, prénom, domicile des parties, indication sur la situation et les prix des biens; 6. date d'enregistrement de l'acte; 7. droits d'enregistrement.
  Attention: seuls les actes passés en minute sont conservés; les actes mentionnés dans le répertoire comme passés en simple brevet (colonne 3) ne sont pas conservés par les notaires et ne sont donc pas versés au Minutier (ils sont remis aux clients).
  répertoire
  - Liste chronologique des actes pour la période du 17 novembre au 31 décembre 1846, 17 novembre - 31 décembre 1846; 142 v°-146 v°; 5 feuillets
  - Liste chronologique des actes pour la période du 2 janvier au 31 décembre 1847, 2 janvier - 31 décembre 1847; 146 v°-191r°; 46 feuillets
    - du 2 janvier au 30 juin 1847, 2 janvier - 30 juin 1847; 146 v°-169 v°; 24 feuillets
    - du 1er juillet au 31 décembre 1847, 1er juillet - 31 décembre 1847; 169 v°-191 r°; 23 feuillets
  - Liste chronologique des actes pour la période du 3 janvier au 31 décembre 1848, 3 janvier - 31 décembre 1848; 191 r°-229 r°; 39 feuillets
  - Liste chronologique des actes pour la période du 3 janvier au 31 décembre 1849, 3 janvier - 31 décembre 1849; 229 v°-269 r°; 41 feuillets
  - Liste chronologique des actes pour la période du 2 janvier au 31 décembre 1850, 2 janvier - 31 décembre 1850; 269 r°-293 r°; 25 feuillets
  - Liste chronologique des actes pour la période du 2 janvier au 31 décembre 1851, 2 janvier - 31 décembre 1851; 293 r°-318 r°; 26 feuillets
  - Liste chronologique des actes pour la période du 2 janvier au 2 février 1852, 2 janvier - 2 février 1852; 318 r°-320 v°; 3 feuillets
- Répertoire chronologique pour la période du 3 février 1852 au 20 janvier 1858, 3 février 1852 - 20 janvier 1858; MC/RE/XXXVI/14; Un registre de 267 feuillets de papier manuscrits, hauteur 35.5 x largeur 24.5 cm, composé de 3 cahiers foliotés par le notaire. Le registre est en assez bon état. Des taches d'encre aux feuillets n° 9 v°, 10 r°, 98 v° et 238 v°.
  Registre folioté en 2004 (foliotation non visible à l'écran)
  - Liste chronologique des actes pour la période du 3 février au 31 décembre 1852, 3 février - 31 décembre 1852; 1 r°-38 r°; 39 feuillets
  - Liste chronologique des actes pour la période du 3 janvier 1853 au 31 décembre 1853, 3 janvier - 31 décembre 1853; 38 r°-86 v°; 49 feuillets
    - du 3 janvier au 30 juin 1853, 3 janvier - 30 juin 1853; 38 r°-60 v°; 23 feuillets
    - du 1er juillet au 31 décembre 1853, 1er juillet - 31 décembre 1853; 60 v°-86 v°; 27 feuillets
  - Liste chronologique des actes pour la période du 2 janvier au 30 décembre 1854, 2 janvier - 30 décembre 1854; 86 v°-124 v°; 39 feuillets
  - Liste chronologique des actes pour la période du 2 janvier au 31 décembre 1855, 2 janvier - 31 décembre 1855; 124 v°-166 r°; 43 feuillets
  - Liste chronologique des actes pour la période du 2 janvier au 31 décembre 1856, 2 janvier - 31 décembre 1856; 166 v°-221 v°; 55 feuillets
    - du 2 janvier au 30 juin 1856, 2 janvier - 30 juin 1856; 166 v°-194 v°; 29 feuillets
    - du 1er juillet au 31 décembre 1856, 1er juillet - 31 décembre 1856; 194 v°-221 v°; 28 feuillets
  - Liste chronologique des actes pour la période du 2 janvier au 31 décembre 1857, 2 janvier - 31 décembre 1857; 222 r°-265 r°; 43 feuillets
  - Liste chronologique des actes pour la période du 2 au 20 janvier 1858, 2 janvier - 20 janvier 1858; 265 r°-266 v°; 2 feuillets
- Répertoire chronologique pour la période du 20 janvier 1858 au 24 décembre 1862, 20 janvier 1858 - 24 décembre 1862; MC/RE/XXXVI/15; Un registre de 202 feuillets de papier manuscrits, hauteur 34,7 x largeur 24,5 cm composé de 2 cahiers foliotés par le notaire. Le registre est en assez bon état. Taches d'encre aux feuillets n°1, 101 et 163.
  - Liste chronologique des actes pour la période du 20 janvier au 31 décembre 1858, 20 janvier - 31 décembre 1858; 1 r°-38 v°; 38 feuillets
  - Liste chronologique des actes pour la période du 3 janvier au 31 décembre 1859, 3 janvier - 31 décembre 1859; 38 v°-82 r°; 43 feuillets
    - du 3 janvier au 30 juin 1859, 3 janvier - 30 juin 1859; 38 v°-60 r°; 23 feuillets
    - du 1er juillet au 31 décembre 1859, 1er juillet - 31 décembre 1859; 60 r°-82 r°; 23 feuillets
  - Liste chronologique des actes pour la période du 2 janvier au 31 décembre 1860, 2 janvier - 31 décembre 1860; 82 r°-122 r°; 41 feuillets
  - Liste chronologique des actes pour la période du 2 janvier au 31 décembre 1861, 2 janvier - 31 décembre 1861; 122 r°-158 r°; 37 feuillets
  - Liste chronologique des actes pour la période du 2 janvier au 24 décembre 1862, 2 janvier - 24 décembre 1862; 158 r°-202 v°; 45 feuillets
    - du 2 janvier au 30 juin 1862, 2 janvier - 30 juin 1862; 158 r°-181 r°; 24 feuillets
    - du 1er juillet au 24 décembre 1862, 1er juillet - 24 décembre 1862; 181 v°-202 v°; 22 feuillets
- Répertoire chronologique pour la période du 26 décembre 1862 au 26 septembre 1868, 26 décembre 1862 - 26 septembre 1868; MC/RE/XXXVI/16; Un registre de 201 feuillets de papier manuscrits, hauteur 35,7 x largeur 25 cm composé de 2 cahiers foliotés par le notaire. Le registre est en mauvais état. Les feuillets n°1 et 189 sont déchirés et il manque un morceau au feuillet n°100. Les feuillets n°1, 80, 101 à 105 sont tachés.
  - Liste chronologique des actes pour la période du 26 au 31 décembre 1862, 26 décembre - 31 décembre 1862; 1 r°-1 v°; 2 feuillets
  - Liste chronologique des actes pour la période du 2 janvier au 31 décembre 1863, 2 janvier - 31 décembre 1863; 1 v°-38 v°; 38 feuillets
  - Liste chronologique des actes pour la période du 2 janvier au 31 décembre 1864, 2 janvier - 31 décembre 1864; 38 v°-71 v°; 34 feuillets
  - Liste chronologique des actes pour la période du 2 janvier au 31 décembre 1865, 2 janvier - 31 décembre 1865; 71 v°-103 r°; 33 feuillets
  - Liste chronologique des actes pour la période du 2 janvier au 31 décembre 1866, 2 janvier - 31 décembre 1866; 103 r°-136 r°; 34 feuillets
  - Liste chronologique des actes pour la période du 2 janvier au 31 décembre 1867, 2 janvier - 31 décembre 1867; 136 r°-172 r°; 37 feuillets
  - Liste chronologique des actes pour la période du 2 janvier au 26 septembre 1868, 2 janvier - 26 septembre 1868; 172 r°-201 v°; 30 feuillets
- Répertoire chronologique pour la période du 28 septembre 1868 au 4 juillet 1873, 28 septembre 1868 - 4 juillet 1873; MC/RE/XXXVI/17; Un répertoire de 156 feuillets faisant partie d'un registre de 200 feuillets de papier manuscrits, hauteur 35,5 x largeur 24,5 cm, composé de 2 cahiers foliotés par le notaire. Le registre est en assez en bon état. Les feuillets n° 80 et 140 sont déchirés et il manque un morceau au feuillet n°100.
  Le registre contient aussi le répertoire du notaire Alfred Bezanson pour la période du 5 juillet 1873 au 6 octobre 1874.
  - Liste chronologique des actes pour la période du 28 septembre au 31 décembre 1868, 28 septembre - 31 décembre 1868; 1 r°-10 v°; 10 feuillets
  - Liste chronologique des actes pour la période du 2 janvier au 31 décembre 1869, 2 janvier - 31 décembre 1869; 10 v°-48 v°; 39 feuillets
  - Liste chronologique des actes pour la période du 3 janvier au 31 décembre 1870, 3 janvier - 31 décembre 1870; 48 v°-77 r°; 30 feuillets
  - Liste chronologique des actes pour la période du 1er janvier au 30 décembre 1871, 1er janvier - 30 décembre 1871; 77 r°-101 r°; 25 feuillets
  - Liste chronologique des actes pour la période du 2 janvier au 31 décembre 1872, 2 janvier - 31 décembre 1872; 101 r°-139 v°; 39 feuillets
  - Liste chronologique des actes pour la période du 2 janvier au 4 juillet 1873, 2 janvier - 4 juillet 1873; 139 v°-156 v°; 18 feuillets